# 少数股东权益

提问人：大海里的灯塔 时间：2011-03-16 13:17:24
请教：如果控股子公司合并会计报表中存在少数股东权益和少数股东损益，母公司在编制合并报表时如何处理？

回答人：chenyiwei
一般是与母公司层面编制合并报表时产生的少数股东权益、少数股东损益直接相加。但是，如果子公司合并报表中的少数股东权益、少数股东损益对应的是母公司控制范围内其他子公司在该子公司下的孙公司中所持有的权益，则这部分少数股权需在母公司的合并报表中体现为归属母公司股东的净资产和净利润。

回答人：chenyiwei
回复 藤椅 大海里的灯塔 的帖子是的。

提问人：zico9999 时间：2011-04-27 17:01:07
A公司下设 3 个子公司，B控股60%,C控股90%,D控股80%,2009年度A合并报表少数股东权益 10 万元， 2010 年 1 月 1 日，A出资购买B剩余40%的股权，购买价 5 万元与 09 年B公司账面净资产*40%数相等。2010.10.31，C公司和D公司的少数股东将其所占10%和20%的股份无偿转让给A，当日这部分股权账面价值为 4 万元。 A公司层面： 借：长投-B 5万 贷：银行 5 万 借：长投-C、D 4万 贷：资本公积 4 万 整体层面： 借：少数股东权益 10 万 贷：银行 5 万 资本公积 5 万 请问这资本公积 1 万的差额怎么处理？

回答人：chenyiwei
C、D的少数股东是否为同一控制下的关联方？如果不是，则无偿获赠C、D的少数股权，A公司个别报表层面应当计入损益，合并报表层面调整到资本公积。

回答人：chenyiwei
回复 板凳 zico9999 的帖子 1 、如果少数股东原先就是同一控制下的关联方，则无偿取得少数股权在个别报表层面计入资本公积的可能性相对较大，尤其是如果该项无偿划转是各方共同的母公司统一安排的，是整个集团内重组的组成部分时。 2 、差异的可能原因有：内部交易未实现损益抵销的影响、非同一控制下企业合并中取得的子公司的各项可辨认资产、负债的公允价值调整的影响等。